【裁判字號】    99,易,63
【裁判日期】    990210
【裁判案由】    竊盜
【裁判全文】
臺灣板橋地方法院刑事判決                99年度易字第63號
公  訴  人  臺灣板橋地方法院檢察署檢察官
被      告  甲○○
上列被告因竊盜案件經檢察官提起公訴（98年度偵字第31978 號
），本院依簡式審判程序判決如下：
    主  文
甲○○於夜間侵入住宅竊盜，累犯，處有期徒刑壹年。
    事  實
一、甲○○有竊盜、傷害等前科。前因竊盜案件，經本院以94年
    度易字第879 號刑事判決判處有期徒刑一年，並由臺灣高等
    法院以95年度上易字第184 號刑事判決駁回上訴而確定，經
    入監執行後，嗣於民國96年4 月21日縮刑期滿執行完畢。
二、詎甲○○仍不知悔改，復於98年11月18日清晨4 時40分許之
    夜間，見乙○○位於臺北縣新莊市○○街130 號4 樓住處公
    寓大門未上鎖，且樓梯間無人在內，認有機可趁，竟意圖為
    自己不法之所有，經由樓梯間進入該公寓頂樓之鴿舍內，竊
    取乙○○所有鴿子二十二隻（價值合計約新臺幣八十萬元）
    ，並置於其自上址附近拾得之網子內，得手後正欲離開之際
    ，適為乙○○發覺而報警當場查獲，並扣得鴿子二十二隻（
    業經發還乙○○）及網子一只等物。
三、案經臺北縣政府警察局新莊分局移送臺灣板橋地方法院檢察
    署檢察官偵查起訴。
    理  由
一、本件被告甲○○所犯係死刑、無期徒刑、最輕本刑為三年以
    上有期徒刑以外之罪，並於準備程序中就被訴事實為有罪之
    陳述，經本院告知簡式審判程序之旨，並聽取公訴人及被告
    之意見後，本院業已於99年1 月29日當庭裁定進行簡式審判
    程序。是證人乙○○於警詢中所為之證述及其簽名表示指認
    及具領扣案贓物意思之贓物認領保管單，雖均係被告以外之
    人於審判外所為之言詞或書面陳述，然依刑事訴訟法第159
    條第2 項前段之規定，於簡式審判程序中均得作為證據，合
    先敘明。
二、前揭事實業據被告於警詢、偵查及本院審理中均坦承不諱，
    核與證人乙○○於警詢中所為之證述相符，並有贓物認領保
    管單一紙、現場及扣案物品照片六幀附卷可稽，暨其持有為
    本件犯行所用之網子一只扣案可資佐證，足認被告上開不利
    於己之自白應屬真實。據此，本案事證明確，被告犯行堪以
    認定。
三、論罪科刑部分：
(一)核本件被告所為，係犯刑法第321 條第1 項第1 款之加重竊
    盜罪。
(二)被告前因竊盜案件，經本院以94年度易字第879 號刑事判決
    判處有期徒刑一年，並由臺灣高等法院以95年度上易字第18
    4 號刑事判決駁回上訴而確定，經入監執行後，嗣於96年4
    月21日縮刑期滿執行完畢乙節，有臺灣高等法院被告前案紀
    錄表一份在卷可按，其受有期徒刑執行完畢後，故意再犯本
    件有期徒刑以上之罪，為累犯，應依刑法第47條第1 項之規
    定加重其刑。
(三)本院爰審酌被告有事實欄所示之前科，其中包含竊盜前科，
    有上開被告前案紀錄表一份附卷可稽，猶不知悔悟而再為本
    件竊盜犯行，可徵其素行不佳，且其年方三十餘歲，正值青
    壯年時期，詎不思循正當途徑獲取財物，應予非難，其犯罪
    之動機為貪圖不法利益，夜間侵入住宅之犯罪手段嚴重危害
    居家安寧，對於被害人人身安全所生之威脅甚大，所竊得之
    鴿子價值合計約新臺幣八十萬元（參見證人乙○○於警詢中
    所述），金額不斐，幸經追回失物，被害人之損失尚非重大
    ，暨被告犯罪後坦承犯行之態度等一切情狀，認檢察官求處
    有期徒刑一年六月，稍嫌過重，爰量處如主文所示之刑，以
    示懲儆。
(四)扣案之網子一只，雖係供被告為本案犯行所用之物，然被告
    否認為其所有，辯稱係於犯案地點附近拾得之物（參見本院
    99年1 月29日簡式審判筆錄第2 頁），按被告既已坦承其於
    上開時、地竊盜之犯行，即無就上情再為虛偽陳述之必要，
    是被告上開所辯，尚堪採信，是該網子即無足夠證據可資證
    明為被告所有之物，與刑法第38條第3 項前段之規定尚有未
    合，爰不予宣告沒收，併此敘明。
據上論斷，應依刑事訴訟法第273 條之1 第1 項、第299 條第1
項前段，刑法第321 條第1 項第1 款、第47條第1 項，刑法施行
法第1 條之1 第1 項、第2 項前段，判決如主文。
本案經檢察官陳旭華到庭執行職務。
中    華    民    國    99    年    2     月    10    日
                  刑事第十庭  法  官  張紹省
上列正本證明與原本無異。
如不服本判決，應於判決送達後10日內敘明上訴理由，向本院提
出上訴狀 (應附繕本) ，上訴於臺灣高等法院。其未敘述上訴理
由者，應於上訴期間屆滿後20日內向本院補提理由書「切勿逕送
上級法院」。
                              書記官  陳金蔭
中    華    民    國    99    年    2     月    10    日
附錄本案論罪科刑法條全文：
中華民國刑法第321條第1項
犯竊盜罪而有左列情形之一者，處六月以上、五年以下有期徒刑
：
一  於夜間侵入住宅或有人居住之建築物、船艦或隱匿其內而犯
    之者。
二  毀越門扇、牆垣或其他安全設備而犯之者。
三  攜帶兇器而犯之者。
四  結夥三人以上而犯之者。
五  乘火災、水災或其他災害之際而犯之者。
六  在車站或埠頭而犯之者。

司法院資訊處製作；財團法人民間司法改革基金會備份。
